【裁判字號】    99,上訴,1166
【裁判日期】    990819
【裁判案由】    毒品危害防制條例
【裁判全文】
臺灣高等法院刑事判決                99年度上訴字第1166號
上  訴  人
即  被  告  甲○○
義務辯護人  吳伯昆律師
上列上訴人因違反毒品危害防制條例案件，不服臺灣基隆地方法
院98年度訴字第478號，中華民國98年12月31日第一審判決（起
訴案號：臺灣基隆地方法院檢察署98年度偵字第297號），提起
上訴，本院判決如下：
    主  文
原判決關於如附表一編號10、11、12所示部分暨執行刑均撤銷。
甲○○犯如附表一編號10、11、12所示之罪，均累犯，各處如附
表一編號10、11、12所示之刑。
其他上訴駁回。
甲○○撤銷改判部分與駁回上訴部分所處之刑，應執行有期徒刑
拾貳年。扣案之第一級毒品海洛因拾肆包（淨重貳拾參點捌捌公
克）均沒收銷燬之；香煙盒、鐵盒各壹個、皮爾卡登牌行動電話
壹支、0000000000號行動電話SIM卡壹張，及未扣案之販賣毒品
所得新台幣肆萬元均沒收；新台幣肆萬元如全部或一部不能沒收
時，以其財產抵償之。
    事  實
一、甲○○前因施用毒品案件，經本院以94年上易字第1383號判
    決處有期徒刑10月確定；又因施用毒品案件，經本院95年度
    上易字第393號判決判處有期徒刑8月確定。上開2罪接續執
    行，於96年6月8日假釋出監，嗣於96年7月29日保護管束期
    滿，未經撤銷假釋而執行完畢（以上構成累犯）。甲○○明
    知海洛因係毒品危害防制條例第2條第2項第1款列管之第一
    級毒品，未經許可不得非法販賣、轉讓及持有。竟利用其所
    有之皮爾卡登牌行動電話搭配0000000000號門號作為聯絡工
    具，基於販賣第一級毒品海洛因牟利之犯意，分別於附表一
    所示之時間、地點，將附表一所示之海洛因，以附表一所示
    之價格，販賣予如附表一所示之人。嗣經警於98年1月9日下
    午5時許，在甲○○基隆市○○區○○街65巷4樓住處查獲海
    洛因14包（毛重共27.1公克，淨重共23.88公克）、裝毒品
    用之七星香煙盒、小鐵盒各1個、裝夾鏈袋之茶葉罐1個、分
    裝夾鏈袋1批、皮爾卡登牌行動電話1支及0000000000號行動
    電話SIM卡1張。
二、案經基隆市警察局移送台灣基隆地方法院檢察署檢察官偵查
    起訴。
    理  由
壹、程序方面：
  一按「被告以外之人於審判外之言詞或書面陳述，除法律有規
    定者外，不得作為證據。」、「被告以外之人於檢察事務官
    、司法警察官或司法警察調查中所為之陳述，與審判中不符
    時，其先前之陳述具有較可信之特別情況，且為證明犯罪事
    實存否所必要者，得為證據。」刑事訴訟法第159條第1項、
    第159條之2分別定有明文。依此規定，被告以外之人於檢察
    事務官、司法警察官或司法警察調查中所為之供述，原屬該
    等之人於審判外之言詞或書面陳述，於有前揭第159條之2或
    其他法律例外規定之情形，仍得採為證據。其中所謂「具有
    較可信之特別情況」，係指證人於檢察事務官、司法警察官
    或司法警察調查中所為之陳述，與審判中不符，而其先前之
    陳述，從客觀上之環境或條件等情況加以觀察，有足以取代
    審判中反對詰問之可信性保證者而言。證人所為之先前陳述
    ，相較於審判中之陳述，是否具有更可信之特別情況，應依
    其陳述時外部之客觀情況，綜合比較判斷之。(一)證人陳金龍
    於警詢時陳述其於附表一編號1、5、7之時間、地點，以附
    表一編號1、5、7之價格，向被告購買附表一編號1、5、7所
    示之海洛因，通訊監察譯文內容均實在等語（見98年度偵字
    第297號卷第127至130頁）；惟於原審審理時卻改口證稱：
    附表一編號1所示之海洛因，原本有說好，但到場被告說沒
    有毒品，所以未拿到。附表一編號5所示之海洛因，因被告
    剛好沒有毒品，所以未拿到。附表一編號7所示之海洛因，
    被告算伊比較便宜，只收伊1千元。伊於警詢時、偵查中所
    述均不實，伊在偵查中怕亂講，伊說不出當時為何會說3次
    都成交，伊回去想清楚，今日在法院才說實話云云（見原審
    卷第186至187頁、第189至190頁）。是證人陳金龍於警詢時
    之陳述與審理時之證述不符。衡諸證人陳金龍於警詢時之陳
    述距案發日較近，記憶較為清晰，並係針對警方提示之通訊
    監察譯文內容而為陳述，並無混同誤認之虞。且當時受外界
    影響之程度甚低，較少考量被告販賣毒品之刑事責任，較有
    可能據實陳述。此觀證人陳金龍未能說明何於其於警詢時、
    偵查中均為相同之陳述，卻於「回去想清楚後」，於審理時
    附和被告為相異之證述甚明。參以，證人陳金龍於審理時改
    口所述內容與通訊監察譯文內容不吻合，且未能提出合理說
    明。足見證人陳金龍於警詢時之陳述客觀上具有較可信之特
    別情況，且該主要待證事實之存在或不存在，已無從再從同
    一供述者取得與先前相同之陳述內容，縱以其他證據替代，
    亦無由達到同一目的，乃證明犯罪事實存否所必要，應認有
    證據能力。2.證人林宏達於警詢時陳述：「（97年11月4日9
    時6分35秒這通譯文內容之意思為何？）我拿前2次欠甲○○
    的4千元去還他，並向甲○○拿2個3千元的海洛因。」、「
    （是否成交？）有。」、「（何處以何價錢成交多少毒品？
    ）在甲○○住處巷口我除還他的4千元外，還以5,500元向甲
    ○○買了4-1的海洛因。」、「（何謂4-1？）我都是看袋子
    1/4量。」、「（97年11月7日9時49分36秒、9時56分37秒這
    2通譯文內容之意思為何？）第一通一樣是我向甲○○購買2
    個（代表4-1）海洛因，他算我5,500元的價錢，第二通我跟
    甲○○說我到了。」、「（是否成交？）有成交。」、「（
    何處以何價錢成交多少毒品？）在甲○○住處外以5,500元
    購買4-1的海洛因。」、「（97年11月10日22時21分49秒、2
    2時27分20秒、22時53分53秒，這3通譯文內容之意思為何？
    ）第一通我要向甲○○購買2個4-1的海洛因，但要先欠帳，
    第二通我跟甲○○說我要之前買的那種，甲○○說他要準備
    一下，第三通甲○○跟我說準備好了。」、「（是否成交？
    ）有。」、「（何處以何價錢成交多少毒品？）一樣在他住
    所門口成交，這次是欠帳的，成交2個4-1的海洛因。」等語
    （見上揭偵卷第142至144頁）；惟於原審審理時卻證稱：附
    表一編號10、11、12均係以5,500元購買2個4-1海洛因云云
    （見原審卷第192頁、第193頁）。是證人林宏達於警詢時之
    陳述與審理時之證述不符。衡諸證人林宏達於警詢時之陳述
    距案發日較近，記憶較為清晰，並係針對警方提示之通訊監
    察譯文內容而為陳述，無混同誤認之虞。且當時受外界影響
    之程度甚低，較少考量被告販賣毒品之刑事責任，較有可能
    據實陳述。參以，證人林宏達於審理時所述內容與通訊監察
    譯文內容不吻合。足見證人林宏達於警詢時之陳述客觀上具
    有較可信之特別情況，且該主要待證事實之存在或不存在，
    已無從再從同一供述者取得與先前相同之陳述內容，縱以其
    他證據替代，亦無由達到同一目的，乃證明犯罪事實存否所
    必要，應認有證據能力。3.本件證人邱奕欽於警詢時陳述：
    伊於97年11月24日以2千元向被告購買海洛因等語（見上揭
    偵卷第89頁）；惟於原審審理時卻證稱：是被告朋友拿海洛
    因給伊，伊拿2千元給被告朋友云云（見原審卷第159頁）。
    是證人邱奕欽於警詢時之陳述與審理時之證述不符。衡諸證
    人邱奕欽於警詢時之陳述距案發日較近，記憶較為清晰，並
    係針對警方提示之通訊監察譯文內容而為陳述，無混同誤認
    之虞。且當時受外界影響之程度甚低，較少考量被告販賣毒
    品之刑事責任，較有可能據實陳述。參以，證人邱奕欽於審
    理時所述內容與通訊監察譯文內容不吻合。足見證人邱奕欽
    於警詢時之陳述客觀上具有較可信之特別情況，且該主要待
    證事實之存在或不存在，已無從再從同一供述者取得與先前
    相同之陳述內容，縱以其他證據替代，亦無由達到同一目的
    ，乃證明犯罪事實存否所必要，應認有證據能力。
  二按被告以外之人於偵查中向檢察官所為陳述，除顯有不可信
    之情況者外，得為證據，同法第159條之1第2項定有明文。
    因檢察官於偵查中向被告以外之人所取得之陳述，原則上均
    能遵守法律規定，不致違法取供，其可信度極高，職是，被
    告以外之人前於偵查中已具結而為證述，除反對該項供述得
    具有證據能力之一方，已釋明「顯有不可信之情況」之理由
    外，不宜遽指該證人於偵查中之陳述不具證據能力。而所謂
    「顯有不可信」之情況，係指其不可信之情形，甚為顯著瞭
    然者，固非以絕對不須經過調查程序為條件，然須從卷證本
    身，綜合訊問時之外部情況，例如：是否踐行偵查中調查人
    證之法定程序，給予在場被告適當詰問證人之機會等情，為
    形式上之觀察或調查，即可發現，無待進一步為實質調查之
    情形而言。本件被告並未釋明證人陳金龍、林宏達、邱奕欽
    於偵查中之陳述，有何不可信之情況，原審並分別傳喚證人
    陳金龍、林宏達、邱奕欽到庭使被告及其辯護人有行使反對
    詰問權之機會，是證人陳金龍、林宏達、邱奕欽於檢察官訊
    問時所為之證述，均有證據能力。
  三按被告以外之人於審判外之言詞或書面陳述，除法律有規定
    者外，不得作為證據；又被告以外之人於審判外之陳述，雖
    不符合同法第159條之1至第159條之4之規定，但經當事人於
    審判程序同意作為證據，法院審酌該言詞陳述或書面陳述作
    成時之情況，認為適當者，亦得為證據。當事人、代理人或
    辯護人於法院調查證據時，知有第159條第1項不得為證據之
    情形，而未於言詞辯論終結前聲明異議者，視為有前項之同
    意，刑事訴訟法第159條第1項及第159條之5分別定有明文。
    本判決下列其餘引用之證據資料，均經依法踐行調查證據程
    序，當事人於本院言詞辯論終結前亦未聲明異議，本院審酌
    證據資料製作時之情況，均無違法不當及證明力明顯過低之
    瑕疵，亦查無依法應排除其證據能力之情形，認以之作為證
    據應屬適當，皆有證據能力。
貳、實體方面：
  一附表一編號1、5、7部分：
    訊據上訴人即被告矢口否認有何販賣第一級毒品予陳金龍之
    犯行，辯稱：伊並未於98年10月20日、28日交付毒品予陳金
    龍。伊於98年10月30日交付1小包約0.45公克海洛因予陳金
    龍，僅收1千元，並未賺取差價云云。經查：
    (一)被告於附表一編號1、5、7所示之時間、地點，將附表一
      編號1、5、7所示之海洛因，以附表一編號1、5、7所示之
      價格，販賣予陳金龍之事實，業據證人陳金龍於警詢時、
      偵查中陳（證）述綦詳（見98年度偵字第297號卷第127至
      130頁、第133至134頁））。又證人陳金龍所持門號00000
      00000行動電話與被告所持門號0000000000號行動電話，
      分別有下列通聯對話：1.97年10月20日18時4分：「B（即
      陳金龍）：大ㄟ你那個女生晚上幫我留1個8-1的好不好？
      」「A（即被告）：好。」「「B：我下班再過去拿，那個
      阿弟呀他朋友要拿。」「A：好。」「B：那我下班再過去
      。」2.97年10月20日21時53分：「B（即陳金龍）：大ㄟ
      你有在家嗎？」「A（即被告）：有。」「B：我現在要過
      去了，你要吃東西嗎？」「A：不用你直接過來家裏就好
      了。」3.97年10月20日22時9分：「B（即陳金龍）：大ㄟ
      我在門口。」「A（即被告）：喔。」4.97年10月28日15
      時34分：「B（即陳金龍）：大ㄟ我金龍，你女生還有嗎
      ？」「A（即被告）：女生有呀，怎樣。」「B：你幫我準
      備1個8-1的好不好？」「A：好呀。」「B：好那我現在進
      去拿喔。」「A：好呀。」「B：大ㄟ你多一些給我。」「
      A：你跟人家吃什麼東西啦，你那個回去還可以洗呀。」
      「B：還可以洗喔。」「A：回去洗0.5也有辦法。」「B：
      好。」5.97年10月28日15時49分：「B（即陳金龍）：大
      ㄟ我在門口了。」「A（即被告）：好。」6.97年10月30
      日22時40分：「B（即陳金龍）：大ㄟ麻煩你留1個8-1給
      我。」「A（即被告）：好。」「B：我等一下過去拿。」
      「A：好。」7.97年10月30日23時4分：「A（即被告）：
      你到了喔。」「B（即陳金龍）：對我在門口。」有通訊
      監察譯文1份在卷可考（見上揭偵卷第131頁）。證人陳金
      龍上開陳（證）述，與通訊監察譯文內容相互吻合。參以
      ，被告於警詢時坦承證人陳金龍有來向其拿過3次海洛因
      ，每次0.45公克（俗稱8-1）之海洛因，每次照理應給其3
      千元等語（見上揭偵卷第13頁）等語。證人陳金龍陳（證
      ）述，被告於附表一編號1、5、7所示之時間、地點，將
      附表一編號1、5、7所示之海洛因，以附表一編號1、5、7
      所示之價格，販賣予其，應屬可信。
    (二)被告雖辯稱：伊並未於98年10月20日、28日交付毒品予陳
      金龍。伊於98年10月30日交付1小包約0.45公克海洛因予
      陳金龍，僅收1千元云云。證人陳金龍於原審審理時亦附
      和其詞改口證稱：附表一編號1所示之海洛因，原本有說
      好，但到場被告說沒有毒品，所以未拿到。附表一編號5
      所示之海洛因，因被告剛好沒有毒品，所以未拿到。附表
      一編號7所示之海洛因，被告算伊比較便宜，只收伊1千元
      。伊於警詢時、偵查中所述均不實，伊在偵查中怕亂講，
      伊說不出當時為何會說3次都成交，伊回去想清楚，今日
      在法院才說實話云云（見原審卷第186至187頁、第189至1
      90頁）。但查，觀諸上開97年10月20日18時4分、21時53
      分22時9分通訊監察譯文，被告於對話中皆未提及其無毒
      品可提供，甚至叫證人陳金龍直接到家裏拿等語。證人陳
      金龍證稱：到場被告說沒有毒品，所以未拿到云云，應屬
      虛偽。再觀諸上開97年10月28日15時34分、15時34分通訊
      監察譯文，被告於對話中明確表示其有毒品，並告知證人
      陳金龍毒品還可以洗0.5等語。證人陳金龍證稱：因被告
      剛好沒有毒品，所以未拿到云云，同屬虛偽。又被告於警
      詢時坦承證人陳金龍每次0.45公克（俗稱8-1）之海洛因
      照理應給其3千元等語（見上揭偵卷第13頁），且證人陳
      金龍於警詢時、偵查中均明白證稱附表一編號7所示之海
      洛因係以3千元購買成交等語，堪認證人陳金龍係以3千元
      購買附表一編號7所示之海洛因無訛。被告先後辯稱：前
      後共收2千元、都未收錢、只收1千元云云（見上揭偵卷第
      13頁、原審98年度聲羈字第5號卷第7頁），均屬臨訟編造
      之詞，不足採信。證人陳金龍於原審審理時附和被告之證
      述，顯係事後故為迴護被告之詞，不足為有利於被告之認
      定。
    (三)本件雖無法查知被告購買上開海洛因之確實價格，惟按販
      賣毒品係政府嚴予查緝之違法行為，且上述毒品可任意分
      裝或增減其分量，而每次買賣之價量，亦隨時隨雙方關係
      之深淺、當時之資力、需求程度及對行情之認知等因素，
      機動的調整，因之販賣之利得，除經坦承犯行，或帳冊價
      量均記載明確外，委難查得實情，是縱未確切查得販賣賺
      取之實際差價，但除別有事證，足認係按同一價格轉讓，
      確未牟利之情形外，尚難執此認非法販賣之事證有所不足
      ，致知過坦承者難辭重典，飾詞否認者反得逞僥倖，而失
      情理之平。且海洛因之價格不低，取得不易，凡為販賣之
      不法行為者，苟無利可圖，應無甘冒重典，平白無端義務
      為該買賣之工作，是其販入之價格必較售出之價格低廉，
      而有從中賺取買賣差價牟利之意圖及事實，應屬符合論理
      法則且不違背社會通常經驗之合理判斷。被告與證人陳金
      龍既非至交或至親，被告茍無利得，豈有甘冒重典，以原
      價買賣海洛因之理。衡諸常理，被告販賣海洛因予證人陳
      金龍，從中賺取差價牟利之營利意圖，堪以認定。被告否
      認有賺取差價營利之意圖，不足採信。
    (四)綜上所述，此部分事證明確。被告所辯要屬畏罪卸責之詞
      ，洵不足採。被告此部分販賣海洛因毒品之犯行，堪以認
      定。
  二附表一編號2、3、4、6、8、9、10、11、12部分：
    訊據被告矢口否認有何販賣第一級毒品予林宏達之犯行，辯
    稱：伊記不得每次是否均有交付海洛因予林宏達，惟附表一
    編號10、11、12部分，林宏達均係以5,500元取得2份4-1之
    海洛因，而1份4-1海洛因之市價為5千至5,500元，伊係以購
    入之原價轉讓予林宏達。伊無賺取差價之營利意圖云云。經
    查：
    (一)被告於附表一編號2、3、4、6、8、9所示之時間、地點，
      將附表一編號2、3、4、6、8、9所示之海洛因，以附表一
      編號2、3、4、6、8、9所示之價格，販賣予林宏達之事實
      ，業據證人林宏達於警詢時、偵查中及原審審理時陳（證
      ）述綦詳（見上揭偵卷第139至142頁、第154至155頁，原
      審卷第191至193頁）。又證人林宏達所持門號0000000000
      行動電話與被告所持門號0000000000號行動電話，分別有
      下列通聯對話：1.97年10月21日9時26分：「A（即被告）
      ：怎樣。」「B（即林宏達）：文哥，在嗎我要給你拿3千
      。」「A：好，那不錯吧。」「B：也是不好。」「A：還
      不好，那我給你弄好一點。」「B：馬上到，快到了。」
      2.97年10月21日9時31分：「B（即林宏達）：我到了。」
      「A（即被告）：好。」3.97年10月26日10時19分：「B（
      即林宏達）：文哥，我阿達，過去跟你處理3千。」「A：
      （即被告）好。」「B：用好的那一種。」「A：好啦。」
      4.97年10月26日10時37分：「B（即林宏達）：文哥，我
      到了。」「A（即被告）：好。」5.97年10月28日9時30分
      ：「B（即林宏達）：文哥，我過去跟你處理3千。」「A
      （即被告）：你要等我一下，我在銀行辦事情，快好了，
      大約再10幾分鐘，我匯錢過去大陸給人。」「B：喔。」
      「A：你也可以邊過來了，我差不多了。」6.97年10月28
      日9時38分：「B（即林宏達）：文哥，你好了嗎。」「A
      （即被告）：你到了喔。」「B：對。」「A：我再過10秒
      鐘就到了，我在巷子這裏。」7.97年10月30日8時58分：
      「B（即林宏達）：文哥，我過來處理3千。」「A（即被
      告）：阿達喔。」「B：對。」「A：好。」8.97年10月30
      日9時11分：「A（即被告）：好。」「B（即林宏達）：
      你到那裏了。」「B：我在路口這。」「A：那裏路口。」
      「B：紅綠燈這。」「A：我們去公車處的車牌那裏好不好
      。」「B：好。」9.97年11月1日9時41分：「B（即林宏達
      ）：姐呀，我阿達你知不知道。」「A（某女子）：不知
      道怎樣。」「B：我要先給他差3千。」「A：要差喔，那
      要問他。」「B：你幫我叫他一下好不好。」10.97年11月1
      日9時44分：「A（某女子）：他說好啦。」「B（即林宏
      達）：明天早上。」「A：確定喔，你等一下再打。」「B
      ：我快到了。」「A：到那。」「B：到你們住這。」「A
      ：你都到那拿。」「B：都到家啊。」「A：你等一下。」
      「B：喔。」11.97年11月1日9時48分：「B（即林宏達）：
      姐呀。」「A（某女子）：你到了喔。」「B：對。」「A
      ：好。」12.97年11月2日9時52分：「B（即林宏達）：文
      哥，我阿達。」「A（即被告）：嗯。」「B：我等一下先
      拿2千還你，再跟你拿1個。」「A：那就差4了。」「B：
      嗯，我5號才有錢。」「A：好。」13.97年11月2日10時17
      分：「A（即被告）：你多久才會到。」「B（即林宏達）
      ：我到路口這了。」「A：好。」14.97年11月日9時52分：
      「B（即林宏達）：文哥，我到了。」「A（即被告）：好
      。」有通訊監察譯文1份在卷可考（見上揭偵卷第146至14
      8頁）。證人林宏達上開陳（證）述，與通訊監察譯文內
      容相互吻合。參以，被告於警詢時坦承其對證人林宏達所
      說「處理」海洛因，就是林宏達拿錢給其，其拿海洛因給
      林宏達等語（見上揭偵卷第13頁）。堪認被告確有於附表
      一編號2、3、4、6、8、9所示之時間、地點，將附表一編
      號2、3、4、6、8、9所示之海洛因，以附表一編號2、3
      、4、6、8、9所示之價格，販賣予證人林宏達無訛。被告
      謂其記不得每次是否均有交付海洛因予證人林宏達，要屬
      避重就輕之詞，不足採信。
    (二)證人林宏達於警詢時陳述：「（97年11月4日9時6分35秒
      這通譯文內容之意思為何？）我拿前2次欠甲○○的4千元
      去還他，並向甲○○拿2個3千元的海洛因。」、「（是否
      成交？）有。」、「（何處以何價錢成交多少毒品？）在
      甲○○住處巷口我除還他的4千元外，還以5,500元向甲○
      ○買了4-1的海洛因。」、「（何謂4-1？）我都是看袋子
      1/4量。」、「（97年11月7日9時49分36秒、9時56分37秒
      這2通譯文內容之意思為何？）第一通一樣是我向甲○○
      購買2個（代表4-1）海洛因，他算我5,500元的價錢，第
      二通我跟甲○○說我到了。」、「（是否成交？）有成交
      。」、「（何處以何價錢成交多少毒品？）在甲○○住處
      外以5,500元購買4-1的海洛因。」、「（97年11月10日22
      時21分49秒、22時27分20秒、22時53分53秒，這3通譯文
      內容之意思為何？）第一通我要向甲○○購買2個4-1的海
      洛因，但要先欠帳，第二通我跟甲○○說我要之前買的那
      種，甲○○說他要準備一下，第三通甲○○跟我說準備好
      了。」、「（是否成交？）有。」、「（何處以何價錢成
      交多少毒品？）一樣在他住所門口成交，這次是欠帳的，
      成交2個4-1的海洛因。」等語（見上揭偵卷第142至144頁
      ）。又證人林宏達所持門號0000000000行動電話與被告所
      持門號0000000000號行動電話，分別有下列通聯對話：1.
      97年11月4日9時6分：「B（即林宏達）：文哥，我阿達。
      我拿錢過去給你。」「A（即被告）：好。」「B：我順便
      再拿兩個。」「A：拿兩個什麼。」「B：拿兩個我拿的那
      種有沒有。」「A：要4-1的就對了啦。好」「B：對啦。
      」2.97年11月7日9時49分：「B（即林宏達）：文哥，我
      阿達。」「A（即被告）：我知道。」「B：我過去跟你拿
      兩個。」「A：好。」「B：可不可以弄好一點。」「A：
      好五五就好了。」「B：可以五嗎，因為我只剩五而已。
      」「A：五是沒辦法啦，五又要好我變沒利潤了。」「B：
      好，五五好啦。」3.97年11月10日22時21分：「B（即林
      宏達）：文哥。」「A（即被告）：你說。」「B：我阿達
      。」「A：嗯。」「B：你方不方便我先跟你處理2個4-1的
      ，明天就給你了。」「A：2個8-1的吧。」「B：沒有，是
      4-1的。」「A：二個4-1的就半錢了呢。」「B：對。」「
      A：好。」「B：我明天早上就給你了。」「A：好。」4.9
      7年11月10日22時27分：「B（即林宏達）：文哥，我上回
      拿的那種五五是什麼。」「「A（即被告）：那一樣呀。
      」「B：我要兩個那種的就對了。」「A：好，你等我一下
      ，我準備一下，等我打電話給你再過來。」「B：好。」
      「A：好。」5.97年11月10日22時33分：「A（即被告）：
      好了。」「B（即林宏達）：好。」有通訊監察譯文1份在
      卷可考（見上揭偵卷第146頁、第149頁）。由上，被告於
      97年11月4日電話對談中明白陳稱：「要4-1的就對了啦。
      」足見證人林宏達於97年11月4日係以5,500元向被告購買
      1個4-1（即2個8-1）的海洛因，而非2個4-1的海洛因。又
      證人林宏達於97年11月7日電話對談中僅稱：「我過去跟
      你拿兩個。」而「兩個」依97年11月4日之對話內容係指1
      個4-1，是證人林宏達於97年11月7日係以5,500元向被告
      購買1個4-1（即2個8-1）的海洛因，而非2個4-1的海洛因
      。又證人林宏達於97年11月10日電話對談中稱：「我上回
      拿的那種五五是什麼。」、「我要兩個那種的就對了。」
      可見證人林宏達於97年11月10日係向被告購買2個5,500元
      之海洛因，亦即以11,000元購買2個4-1之海洛因，而非以
      5,500元購買2個4-1之海洛因。此觀證人林宏達於97年11
      月7日曾要求被告「可以五嗎，因為我只剩五而已。」被
      告猶回以「五是沒辦法啦，五又要好我變沒利潤了。」益
      明（被告連5百元皆不肯折讓，焉有可能折讓5,500元）。
      是證人林宏達於警詢時之陳述，與通訊監察譯文內容相互
      吻合，應屬可信。本件被告就其出售半錢海洛因予證人林
      宏達之價格或稱8千元、或稱9千元云云（見上揭偵卷第27
      4頁，原審卷第36頁）；以及證人林宏達於偵查中、審理
      時改口證稱：附表一編號10、11、12均係以5,500元購買2
      個4-1海洛因云云（見上揭偵卷第155頁、原審卷第192頁
      、第193頁），與通訊監察譯文顯示之內容皆不吻合，均
      非可採。
    (三)依97年11月7日9時49分證人林宏達與被告之電話對談內容
      ：「B（即林宏達）：文哥，我阿達。」「A（即被告）：
      我知道。」「B：我過去跟你拿兩個。」「A：好。」「B
      ：可不可以弄好一點。」「A：好五五就好了。」「B：可
      以五嗎，因為我只剩五而已。」「A：五是沒辦法啦，五
      又要好我變沒利潤了。」「B：好，五五好啦。」可見被
      告販售海洛因給證人林宏達時需考慮有無「利潤」，其非
      原價轉讓海洛因給證人林宏達至臻明確。被告辯稱其均係
      以購入之原價轉讓予證人林宏達，並無賺取差價之營利意
      圖云云，顯不足採。
    (四)綜上所述，此部分事證明確。被告所辯要屬畏罪卸責之詞
      ，洵不足採。被告此部分販賣海洛因毒品之犯行，堪以認
      定。
  三附表一編號13部分：
    訊據被告矢口否認有何販賣第一級毒品予邱奕欽之犯行，辯
    稱：伊已忘記有無於附表一編號13之時間、地點交付海洛因
    予邱奕欽，且伊交付海洛因予邱奕欽之價格低於市價，無營
    利意圖云云。經查：
    (一)被告於附表一編號13之時間、地點，將附表一編號13所示
      之海洛因，以附表一編號13所示之價格，販賣予邱奕欽之
      事實，業據證人邱奕欽於警詢時、偵查中陳（證）述綦詳
      （見上揭偵卷第89頁、第93頁）。又證人邱奕欽使用之00
      000000號室內電話與被告所持門號0000000000號行動電話
      於97年11月24日17時46分，有下列通聯對話：「B（即邱
      奕欽）：叔叔2千元弄1個8-1的給我，好不好？」「A（即
      被告）：沒辦法。」「B：喔。」「A：你都要讓我賠錢我
      怎麼肯，如果說2千5還可以弄給你。」「B：我去台北只
      籌到這些。」「A：好啦，我盡量啦。」「B：好，我過去
      。」等語，有通訊監察譯文1份在卷可考（見上揭偵卷第1
      87頁）。證人邱奕欽上開陳（證）述，與通訊監察譯文內
      容相互吻合。參以，被告於原審供承其有於98年11月24日
      交付海洛因給證人邱奕欽等語（見原審卷第36頁）。堪認
      被告確有於附表一編號13之時間、地點，將附表一編號13
      所示之海洛因，以附表一編號13所示之價格，販賣予邱奕
      欽。證人邱奕欽於原審審理時改口證稱：是被告朋友拿海
      洛因給伊，伊拿2千元給被告朋友云云（見原審卷第159頁
      ），要屬故為迴護被告之詞，洵不足採。
    (二)觀諸證人邱奕欽於97年11月24日電話中稱「叔叔2千元弄1
      個8-1的給我，好不好？」被告回以：「沒辦法。」「你
      都要讓我賠錢我怎麼肯，如果說2千5還可以弄給你。」而
      證人邱奕欽於偵查中證稱：伊詢問被告可不可以用2千元
      買1個8-1海洛因，被告說不行，不能拿到8-1。2千元可以
      拿0.4公克左右，被告給伊2千元多一點的海洛因等語（見
      上揭偵卷第93頁）。足見被告該次提供海洛因給證人邱奕
      欽前，確有考慮成本及利潤，只是給證人邱奕欽多一點的
      海洛因而已，難謂其無營利意圖。被告辯稱其無營利意圖
      云云，自非可採。
    (三)綜上所述，此部分事證明確。被告所辯要屬畏罪卸責之詞
      ，洵不足採。被告此部分販賣海洛因毒品之犯行，堪以認
      定。
  五被告行為後，毒品危害防制條例第4條於98年5月20日修正公
    布，針對當次公布之修正條文，未另訂施行日期，至原毒品
    危害條例條例第36條所規定：「本條例自公布後6個月施行
    。」核其所稱「本條例」係指係92年7月9日修正公布之該條
    例，並非指98年5月20日公布之部分修正條文。是98年5月20
    日公布之毒品危害防制條例修正條文之生效日期，應依中央
    法規標準法第13條對於法規生效施行日之規範，自公布日起
    至第3日即98年5月22日發生效力。據此，本案應依刑法第2
    條第1項「按行為後法律有變更者，適用行為時之法律，但
    行為後之法律有利於行為人者，適用最有利於行為人之法律
    」之規定，依「從舊從輕」原則而為比較。查被告行為時之
    毒品危害防制條例第4條第1項規定：「製造、運輸、販賣第
    一級毒品者，處死刑或無期徒刑；處無期徒刑者，得併科新
    臺幣1千萬元以下罰金。」修正後則規定：「製造、運輸、
    販賣第一級毒品者，處死刑或無期徒刑；處無期徒刑者，得
    併科新臺幣2千萬元以下罰金。」修正後之規定，得併科之
    罰金已提高，以被告行為時之規定對被告較為有利（毒品危
    害防制條例第8條第1項規定於修正前後則無不同）。然則，
    修正前毒品危害防制條例第17條規定：「犯第4條第1項至第
    4項、第5條第1項至第4項前段、第6條第1項至第4項、第7條
    第1項至第4項、第8條第1項至第4項、第10條或第11條第1項
    、第2項之罪，供出毒品來源，因而破獲者，得減輕其刑。
    」修正後則規定「犯第4條至第8條、第10條或第11條之罪，
    供出毒品來源，因而查獲其他正犯或共犯者，減輕或免除其
    刑。」、「犯第4條至第8條之罪於偵查及審判中均自白者，
    減輕其刑。」則以新法第17條第1項規定，對被告較為有利
    。綜合適用修正前後有關罪刑之整體規定加以比較，修正後
    規定較修正前規定對被告有利，應整體適用修正後毒品危害
    防制條例之規定。核被告於附表一所示之時間、地點，將附
    表一所示之海洛因，販賣予如附表一所示之人，係犯（修正
    後）毒品危害防制條例第4條第1項之販賣第一級毒品罪。又
    被告販賣海洛因前後持有海洛因之低度行為，為販賣海洛因
    之高度行為所吸收，均不另論罪。被告上開販賣第一級毒品
    罪（13罪），犯意各別，行為互殊，應予分論併罰。又被告
    有事實欄所載之犯罪前科及執行情形，有本院被告前案紀錄
    表在卷可參。其受徒刑之執行完畢，再為附表一、二所示之
    犯行，係於5年以內故意再犯有期徒刑以上之罪，均為累犯
    ，應予加重其刑。惟因販賣第一級毒品罪之法定本刑為死刑
    、無期徒刑部分，依法不得加重，故僅得就併科罰金部分加
    重其刑。又被告於警詢時、偵查中坦承其所持有之海洛因係
    向綽號「崁仔」之鄭阿益所購得，且亦供出鄭阿益之聯絡電
    話供警方查緝，警方即循其提供之線索於98年3月12日查獲
    鄭阿益到案，移送台灣基隆地方法院檢察署偵辦中，有基隆
    市警察局98年5月15日基警刑大偵三字第0980012770號函附
    卷可稽（見原審卷第44頁）。被告應依（修正後）毒品危害
    防制條例第17條第1項規定，減輕其刑。又審酌被告各次販
    賣海洛因之數量尚微，所得非巨，與大量出售毒品，以賺取
    巨額價差者，尚屬有別，被告雖有供出來源之減刑適用，其
    販賣第一級毒品罪經減刑後，仍須判處15年以上有期徒刑，
    法重情輕，堪予憫恕，爰依刑法第59條之規定，就其所犯販
    賣第一級毒品罪部分均予遞減其刑。上述加重減輕，均應予
    先加後減。
  六原審就附表一編號10、11、12部分予以論罪科刑，固非無見
    。惟原判決誤認證人林宏達於附表一編號10、11、12之時間
    、地點，均係以5,500元購買2個4-1海洛因，尚有未合。被
    告上訴否認犯行，雖無理由。惟原判決既有前揭之可議，仍
    應由本院予以撤銷改判。爰審酌被告不思以正當途徑牟利，
    竟意圖營利而販賣毒品予他人，危害國民健康。所販賣毒品
    之數量不多、所得財物亦不多，兼衡其犯罪之動機、目的、
    手段、智識程度及犯後態度等一切情狀，分別量處如主文第
    2項所示之刑，並定其應執行之刑。按犯毒品危害防制條例
    第4條至第9條之罪者，其供犯罪所用或因犯罪所得之財物，
    均沒收之，如全部或一部不能沒收時，追徵其價額或以財產
    抵償之，毒品危害防制條例第19條第1項定有明文。扣案皮
    爾卡登牌行動電話1支、0000000000號行動電話SIM卡1張，
    均係被告所有並供販賣毒品所用之物，應依毒品危害防制條
    例第19條第1項之規定，宣告沒收之。被告販賣第一級毒品
    所得5,500元（附表一編號10）、5,500元（附表一編號11）
    ，係被告各次販賣毒品所得之財物，雖未扣案，仍應依毒品
    危害防制條例第19條第1項之規定，宣告沒收，惟如全部或
    一部不能沒收時，依同條項之規定，應以其財產抵償之。
  七原審就附表一編號1至9、13部分以被告罪證明確，適用毒品
    危害防制條例第4條第1項、第17條第1項、第18條第1項、第
    19條第1項，刑法第11條前段、第47條第1項、第59條之規定
    ，並審酌被告之品行、生活狀況、智識程度、犯罪之動機、
    目的、犯罪所生之危害及犯後之態度等一切情狀，分別量處
    如附表一編號1至9、附表二所示之刑。並說明扣案之海洛因
    14包（毛重27.1公克、淨重23.88公克），經鑑驗結果均屬
    毒品危害防制條例所列管之第一級毒品海洛因，有卷附法務
    部調查局98年3月6日調科壹字第09823008160號濫用藥物實
    驗室鑑定書1紙附卷可稽，應依毒品危害防制條例第18條第1
    項前段規定宣告沒收銷毀之。扣案盛裝毒品所用之香煙盒、
    鐵盒各1個、皮爾卡登牌行動電話1支、0000000000號行動電
    話SIM卡1張，均係被告所有並供販賣毒品所用之物，應依毒
    品危害防制條例第19條第1項規定宣告沒收。未扣案之販賣
    毒品所得3千元（附表一編號1）、3千元（附表一編號2）、
    3千元（附表一編號3）、3千元（附表一編號4）、3千元（
    附表一編號5）、3千元（附表一編號6）、3千元（附表一編
    號7）、3千元（附表一編號8）、3千元（附表一編號9）、2
    千元（附表一編號13），亦應依上開規定宣告沒收，如全部
    或一部不能沒收時，應以其財產抵償之。至於分裝夾鏈袋1
    批，非屬供本件販賣毒品所用之物，而裝該夾鏈袋之茶葉罐
    1個，雖係被告所有，惟該夾鏈袋既非屬供本件犯罪之用，
    則該茶葉罐自亦非屬供本件犯罪所用之物，均不予宣告沒收
    。經核原判決此部分認事用法尚無不當，量刑尚稱妥適。被
    告上訴意旨否認犯行，並指摘原判決量刑過重云云，均無理
    由，應予駁回。
  八爰就被告上開撤銷改判所處之刑與上訴駁回所處之刑，定其
    應執行之刑，如主文第4項所示。
據上論斷，應依刑事訴訟法第368條、第369條第1項前段、第364
條、第299條第1項前段，（修正後）毒品危害防制條例第4條第1
項、第17條第1項、第18條第1項、第19條第1項，刑法第2條第1
項、第11條前段、第47條第1項、第59條、第51條第5款，判決如
主文。
本案經檢察官劉文水到庭執行職務。
中    華    民    國    99    年    8     月     19   日
                  刑事第七庭  審判長法  官  宋明蒼
                                    法  官  趙功恆
                                    法  官  楊智勝
以上正本證明與原本無異。
如不服本判決，應於收受送達後10日內向本院提出上訴書狀，其
未敘述上訴之理由者並得於提起上訴後10日內向本院補提理由書
（均須按他造當事人之人數附繕本）「切勿逕送上級法院」。
                                    書記官  林桂玉
中    華    民    國    99    年    8     月    23    日
附錄：本案論罪科刑法條全文
毒品危害防制條例第4條第1項
製造、運輸、販賣第一級毒品者，處死刑或無期徒刑；處無期徒
刑者，得併科新臺幣2千萬元以下罰金。
附表一（販賣部分）：
┌──┬───┬───┬───┬───┬────┬──────┐
│編號│時間  │地點  │對象  │聯絡電│毒品價錢│主文        │
│    │      │      │      │話    │(新台幣)│            │
│    │      │      │      │      │及數量  │            │
├──┼───┼───┼───┼───┼────┼──────┤
│ 1  │97年10│基隆市│陳金龍│091331│以3千元 │甲○○販賣第│
│    │月20日│中正區│      │2244  │之價格販│一級毒品，累│
│    │22時9 │豐稔街│      │      │賣海洛因│犯，處有期徒│
│    │分    │65巷4 │      │      │1包（毛 │刑柒年陸月。│
│    │      │號    │      │      │重0.45公│扣案之皮爾卡│
│    │      │      │      │      │克）    │登牌行動電話│
│    │      │      │      │      │        │壹支、095596│
│    │      │      │      │      │        │6946號行動電│
│    │      │      │      │      │        │話SIM卡壹張 │
│    │      │      │      │      │        │，及未扣案之│
│    │      │      │      │      │        │販賣毒品所得│
│    │      │      │      │      │        │新台幣參仟元│
│    │      │      │      │      │        │均沒收；新台│
│    │      │      │      │      │        │幣參仟元如全│
│    │      │      │      │      │        │部或一部不能│
│    │      │      │      │      │        │沒收時，以其│
│    │      │      │      │      │        │財產抵償之。│
├──┼───┼───┼───┼───┼────┼──────┤
│ 2  │97年10│基隆市│林宏達│091096│以3千元 │甲○○販賣第│
│    │月21日│中正區│      │4661  │之價格販│一級毒品，累│
│    │9時31 │豐稔街│      │      │賣海洛因│犯，處有期徒│
│    │分    │65巷4 │      │      │1包     │刑柒年陸月。│
│    │      │號    │      │      │        │扣案之皮爾卡│
│    │      │      │      │      │        │登牌行動電話│
│    │      │      │      │      │        │壹支、095596│
│    │      │      │      │      │        │6946號行動電│
│    │      │      │      │      │        │話SIM卡壹張 │
│    │      │      │      │      │        │，及未扣案之│
│    │      │      │      │      │        │販賣毒品所得│
│    │      │      │      │      │        │新台幣參仟元│
│    │      │      │      │      │        │均沒收；新台│
│    │      │      │      │      │        │幣參仟元如全│
│    │      │      │      │      │        │部或一部不能│
│    │      │      │      │      │        │沒收時，以其│
│    │      │      │      │      │        │財產抵償之。│
├──┼───┼───┼───┼───┼────┼──────┤
│ 3  │97年10│基隆市│林宏達│091096│以3千元 │甲○○販賣第│
│    │月26日│中正區│      │4661  │之價格販│一級毒品，累│
│    │10時37│豐稔街│      │      │賣海洛因│犯，處有期徒│
│    │分    │65巷4 │      │      │1包     │刑柒年陸月。│
│    │      │號    │      │      │        │扣案之皮爾卡│
│    │      │      │      │      │        │登牌行動電話│
│    │      │      │      │      │        │壹支、095596│
│    │      │      │      │      │        │6946號行動電│
│    │      │      │      │      │        │話SIM卡壹張 │
│    │      │      │      │      │        │，及未扣案之│
│    │      │      │      │      │        │販賣毒品所得│
│    │      │      │      │      │        │新台幣參仟元│
│    │      │      │      │      │        │均沒收；新台│
│    │      │      │      │      │        │幣參仟元如全│
│    │      │      │      │      │        │部或一部不能│
│    │      │      │      │      │        │沒收時，以其│
│    │      │      │      │      │        │財產抵償之。│
├──┼───┼───┼───┼───┼────┼──────┤
│ 4  │97年10│基隆市│林宏達│091096│以3千元 │甲○○販賣第│
│    │月28日│中正區│      │4661  │之價格販│一級毒品，累│
│    │9時38 │豐稔街│      │      │賣海洛因│犯，處有期徒│
│    │分    │65巷4 │      │      │1包     │刑柒年陸月。│
│    │      │號    │      │      │        │扣案之皮爾卡│
│    │      │      │      │      │        │登牌行動電話│
│    │      │      │      │      │        │壹支、095596│
│    │      │      │      │      │        │6946號行動電│
│    │      │      │      │      │        │話SIM卡壹張 │
│    │      │      │      │      │        │，及未扣案之│
│    │      │      │      │      │        │販賣毒品所得│
│    │      │      │      │      │        │新台幣參仟元│
│    │      │      │      │      │        │均沒收；新台│
│    │      │      │      │      │        │幣參仟元如全│
│    │      │      │      │      │        │部或一部不能│
│    │      │      │      │      │        │沒收時，以其│
│    │      │      │      │      │        │財產抵償之。│
├──┼───┼───┼───┼───┼────┼──────┤
│ 5  │97年10│基隆市│陳金龍│091331│以3千元 │甲○○販賣第│
│    │月28日│中正區│      │2244  │之價格販│一級毒品，累│
│    │15時49│豐稔街│      │      │賣海洛因│犯，處有期徒│
│    │分    │65巷4 │      │      │1包（毛 │刑柒年陸月。│
│    │      │號    │      │      │重0.45公│扣案之皮爾卡│
│    │      │      │      │      │克）    │登牌行動電話│
│    │      │      │      │      │        │壹支、095596│
│    │      │      │      │      │        │6946號行動電│
│    │      │      │      │      │        │話SIM卡壹張 │
│    │      │      │      │      │        │，及未扣案之│
│    │      │      │      │      │        │販賣毒品所得│
│    │      │      │      │      │        │新台幣參仟元│
│    │      │      │      │      │        │均沒收；新台│
│    │      │      │      │      │        │幣參仟元如全│
│    │      │      │      │      │        │部或一部不能│
│    │      │      │      │      │        │沒收時，以其│
│    │      │      │      │      │        │財產抵償之。│
├──┼───┼───┼───┼───┼────┼──────┤
│ 6  │97年10│基隆市│林宏達│091096│以3千元 │甲○○販賣第│
│    │月30日│中正區│      │4661  │之價格販│一級毒品，累│
│    │9時11 │豐稔街│      │      │賣海洛因│犯，處有期徒│
│    │分    │65巷4 │      │      │1包     │刑柒年陸月。│
│    │      │號附近│      │      │        │扣案之皮爾卡│
│    │      │往基隆│      │      │        │登牌行動電話│
│    │      │方向之│      │      │        │壹支、095596│
│    │      │公車站│      │      │        │6946號行動電│
│    │      │牌    │      │      │        │話SIM卡壹張 │
│    │      │      │      │      │        │，及未扣案之│
│    │      │      │      │      │        │販賣毒品所得│
│    │      │      │      │      │        │新台幣參仟元│
│    │      │      │      │      │        │均沒收；新台│
│    │      │      │      │      │        │幣參仟元如全│
│    │      │      │      │      │        │部或一部不能│
│    │      │      │      │      │        │沒收時，以其│
│    │      │      │      │      │        │財產抵償之。│
├──┼───┼───┼───┼───┼────┼──────┤
│ 7  │97年10│基隆市│陳金龍│091331│以3千元 │甲○○販賣第│
│    │月30日│中正區│      │2244  │之價格販│一級毒品，累│
│    │23時4 │豐稔街│      │      │賣海洛因│犯，處有期徒│
│    │分    │65巷4 │      │      │1包（毛 │刑柒年陸月。│
│    │      │號    │      │      │重0.45公│扣案之皮爾卡│
│    │      │      │      │      │克）    │登牌行動電話│
│    │      │      │      │      │        │壹支、095596│
│    │      │      │      │      │        │6946號行動電│
│    │      │      │      │      │        │話SIM卡壹張 │
│    │      │      │      │      │        │，及未扣案之│
│    │      │      │      │      │        │販賣毒品所得│
│    │      │      │      │      │        │新台幣參仟元│
│    │      │      │      │      │        │均沒收；新台│
│    │      │      │      │      │        │幣參仟元如全│
│    │      │      │      │      │        │部或一部不能│
│    │      │      │      │      │        │沒收時，以其│
│    │      │      │      │      │        │財產抵償之。│
├──┼───┼───┼───┼───┼────┼──────┤
│ 8  │97年11│基隆市│林宏達│091096│以3千元 │甲○○販賣第│
│    │月1日9│中正區│      │4661  │之價格販│一級毒品，累│
│    │時48分│豐稔街│      │      │賣海洛因│犯，處有期徒│
│    │      │65巷4 │      │      │1包     │刑柒年陸月。│
│    │      │號    │      │      │        │扣案之皮爾卡│
│    │      │      │      │      │        │登牌行動電話│
│    │      │      │      │      │        │壹支、095596│
│    │      │      │      │      │        │6946號行動電│
│    │      │      │      │      │        │話SIM卡壹張 │
│    │      │      │      │      │        │，及未扣案之│
│    │      │      │      │      │        │販賣毒品所得│
│    │      │      │      │      │        │新台幣參仟元│
│    │      │      │      │      │        │均沒收；新台│
│    │      │      │      │      │        │幣參仟元如全│
│    │      │      │      │      │        │部或均沒收。│
│    │      │      │      │      │        │一部不能沒收│
│    │      │      │      │      │        │時，以其財產│
│    │      │      │      │      │        │抵償之。    │
├──┼───┼───┼───┼───┼────┼──────┤
│ 9  │97年11│基隆市│林宏達│091096│以3千元 │甲○○販賣第│
│    │月2日1│中正區│      │4661  │之價格販│一級毒品，累│
│    │0時19 │豐稔街│      │      │賣海洛因│犯，處有期徒│
│    │分    │65巷4 │      │      │1包     │刑柒年陸月。│
│    │      │號    │      │      │        │扣案之皮爾卡│
│    │      │      │      │      │        │登牌行動電話│
│    │      │      │      │      │        │壹支、095596│
│    │      │      │      │      │        │6946號行動電│
│    │      │      │      │      │        │話SIM卡壹張 │
│    │      │      │      │      │        │，及未扣案之│
│    │      │      │      │      │        │販賣毒品所得│
│    │      │      │      │      │        │新台幣參仟元│
│    │      │      │      │      │        │均沒收；新台│
│    │      │      │      │      │        │幣參仟元如全│
│    │      │      │      │      │        │部或均沒收。│
│    │      │      │      │      │        │一部不能沒收│
│    │      │      │      │      │        │時，以其財產│
│    │      │      │      │      │        │抵償之。    │
├──┼───┼───┼───┼───┼────┼──────┤
│ 10 │97年11│基隆市│林宏達│091096│以5,500 │甲○○販賣第│
│    │月4日9│中正區│      │4661  │元之價格│一級毒品，累│
│    │時6分 │豐稔街│      │      │販賣海洛│犯，處有期徒│
│    │      │65巷4 │      │      │因2包（ │刑柒年捌月。│
│    │      │號    │      │      │2個8-1即│扣案之皮爾卡│
│    │      │      │      │      │1個4-1）│登牌行動電話│
│    │      │      │      │      │        │壹支、095596│
│    │      │      │      │      │        │6946 號行動 │
│    │      │      │      │      │        │電話SIM卡壹 │
│    │      │      │      │      │        │張，及未扣案│
│    │      │      │      │      │        │之販賣毒品所│
│    │      │      │      │      │        │得新台幣伍仟│
│    │      │      │      │      │        │伍佰元均沒收│
│    │      │      │      │      │        │；新台幣伍仟│
│    │      │      │      │      │        │元伍佰元如全│
│    │      │      │      │      │        │部或均沒收。│
│    │      │      │      │      │        │一部不能沒收│
│    │      │      │      │      │        │時，以其財產│
│    │      │      │      │      │        │抵償之。    │
├──┼───┼───┼───┼───┼────┼──────┤
│ 11 │97年11│基隆市│林宏達│091096│以5,500 │甲○○販賣第│
│    │月7日9│中正區│      │4661  │元之價格│一級毒品，累│
│    │時56分│豐稔街│      │      │販賣海洛│犯，處有期徒│
│    │      │65巷4 │      │      │因2包（ │刑柒年捌月。│
│    │      │號    │      │      │2個8-1即│扣案之皮爾卡│
│    │      │      │      │      │1個4-1) │登牌行動電話│
│    │      │      │      │      │        │壹支、095596│
│    │      │      │      │      │        │6946 號行動 │
│    │      │      │      │      │        │電話SIM卡壹 │
│    │      │      │      │      │        │張，及未扣案│
│    │      │      │      │      │        │之販賣毒品所│
│    │      │      │      │      │        │得新台幣伍仟│
│    │      │      │      │      │        │伍佰元均沒收│
│    │      │      │      │      │        │；新台幣伍仟│
│    │      │      │      │      │        │元伍佰元如全│
│    │      │      │      │      │        │部或均沒收。│
│    │      │      │      │      │        │一部不能沒收│
│    │      │      │      │      │        │時，以其財產│
│    │      │      │      │      │        │抵償之。    │
├──┼───┼───┼───┼───┼────┼──────┤
│ 12 │97年11│基隆市│林宏達│091096│以11,000│甲○○販賣第│
│    │月10日│中正區│      │4661  │元之價格│一級毒品，累│
│    │22時33│豐稔街│      │      │販賣海洛│犯，處有期徒│
│    │分    │65巷4 │      │      │因2包（ │刑捌年。扣案│
│    │      │號    │      │      │2個4-1即│之皮爾卡登牌│
│    │      │      │      │      │半錢）（│行動電話壹支│
│    │      │      │      │      │林宏達尚│、0000000000│
│    │      │      │      │      │未付款）│號行動電話SI│
│    │      │      │      │      │        │M卡壹張均沒 │
│    │      │      │      │      │        │收。        │
├──┼───┼───┼───┼───┼────┼──────┤
│ 13 │97年11│基隆市│邱奕欽│（02）│以2千元 │甲○○販賣第│
│    │月24日│中正區│      │242441│之價格販│一級毒品，累│
│    │18時30│豐稔街│      │96    │賣海洛因│犯，處有期徒│
│    │分    │65巷4 │      │      │1包（毛 │刑柒年陸月。│
│    │      │號    │      │      │重0.4公 │扣案之第一級│
│    │      │      │      │      │克）    │毒品海洛因拾│
│    │      │      │      │      │        │肆包（淨重貳│
│    │      │      │      │      │        │拾參點捌捌公│
│    │      │      │      │      │        │克）均沒收銷│
│    │      │      │      │      │        │燬之；香煙盒│
│    │      │      │      │      │        │、鐵盒各壹個│
│    │      │      │      │      │        │、皮爾卡登牌│
│    │      │      │      │      │        │行動電話壹支│
│    │      │      │      │      │        │、0000000000│
│    │      │      │      │      │        │號行動電話SI│
│    │      │      │      │      │        │M卡壹張，及 │
│    │      │      │      │      │        │未扣案之販賣│
│    │      │      │      │      │        │毒品所得新台│
│    │      │      │      │      │        │幣貳千元均沒│
│    │      │      │      │      │        │收；新台幣貳│
│    │      │      │      │      │        │仟元如全部或│
│    │      │      │      │      │        │一部不能沒收│
│    │      │      │      │      │        │時，以其財產│
│    │      │      │      │      │        │抵償之。    │
│    │      │      │      │      │        │            │
└──┴───┴───┴───┴───┴────┴──────┘

司法院資訊處製作；財團法人民間司法改革基金會備份。
